ACORDAO-COMPLETO-2363292

ACÓRDÃO DE RELAÇÃO

ACÓRDÃO DE RELAÇÃO 6152/2019 ATA 25/2019 - PRIMEIRA CÂMARA

Acórdão 6152/2019-TCU-Primeira Câmara
	Considerando que o Sr. Antonio Sergio Ferrari Vargas ingressou com expediente arguindo a "incidência de nulidade absoluta com pedido de suspensão dos efeitos do Acórdão 6712/2014-TCU-Primeira Câmara", com fulcro no art. 174 do Regimento Interno;
	Considerando que o responsável já interpôs recurso de reconsideração contra a aludida deliberação, o qual foi conhecido e desprovido por meio do Acórdão 15677/2018-TCU-Primeira Câmara;
	Considerando que a Serur examinou a peça segundo os requisitos estabelecidos para o recurso de reconsideração, nos arts. 32, I, e 33 da Lei 8.443/1992;
	Considerando que a unidade técnica, com o supedâneo do Ministério Público, propôs não conhecer o recurso de reconsideração interposto pelo Sr. Antônio Sergio Ferrari Vargas, em razão da preclusão consumativa, nos termos do artigo 278, § 3º do Regimento Interno/TCU;
	Considerando que o não chamamento de eventual responsável a processo de controle externo não constitui causa de nulidade absoluta, nos termos da jurisprudência pacífica do TCU, exemplificada pelos Acórdão 2591/2016-TCU-Plenário e 2.825/2017-1ª Câmara;	
	Considerando que os argumentos trazidos pelo recorrente visam rediscutir o mérito do processo, o que, a rigor, não se amolda à via estreita do incidente de declaração de nulidade de ato pelo TCU;
	Considerando que o expediente não pode ser conhecido como recurso de reconsideração, por ter ocorrido preclusão consumativa, conforme o artigo 278, §§ 3º e 4º, do Regimento Interno do TCU; 
	Considerando não seria possível receber o expediente como recurso de revisão, pois este expediente recursal somente pode ser conhecido em hipóteses específicas e excepcionais, descritas no artigo 35 da Lei 8.443/92; e
	Considerando a juntada de comprovantes de recolhimento do débito e da multa pela sociedade empresária Construtora Queiroz Galvão S.A.
	ACORDAM os ministros do Tribunal de Contas da União, reunidos em sessão de 1ª Câmara, por unanimidade, em conhecer o expediente encaminhado pelo Sr. Antonio Sergio Ferrari Vargas como petição para, no mérito, negar-lhe seguimento, tendo em vista o não atendimento dos requisitos estabelecidos no art. 174 do Regimento Interno; em dar ciência da deliberação e da instrução da unidade técnica ao referido responsável; e em determinar à Secretaria de Fiscalização de Infraestrutura Urbana que analise os comprovantes de recolhimento do débito e da multa enviados pela Construtora Queiroz Galvão S.A. 
1. Processo TC-Processo 028.640/2007-0 (TOMADA DE CONTAS ESPECIAL) 
	1.1. Apensos: Processo 018.170/2004-3 (RELATÓRIO DE AUDITORIA) ; Processo 014.636/2011-5 (SOLICITAÇÃO) 
	1.2. Responsáveis: Antônio Sérgio Ferrari Vargas (XXX.291.736-XX) e Construtora Queiroz Galvão S/A (33.412.792/0001-60) .
	1.3. Recorrente: Antonio Sergio Ferrari Vargas (XXX.291.736-XX) 
	1.4. Entidade: Empresa Municipal de Obras e Urbanização de Aracaju/SE.
	1.5. Relator: Ministro Benjamin Zymler
	1.6. Representante do Ministério Público: Subprocurador-Geral Paulo Soares Bugarin
	1.7. Relator da deliberação recorrida: Ministro Bruno Dantas
	1.8. Unidades Técnicas: Secretaria de Recursos (SERUR) ; Secretaria de Fiscalização de Infraestrutura Urbana (SeinfraUrb) .
	1.9. Representação legal: Rodrigo de Miranda Azevedo (OAB/PE nº 21.164) e outros, representando Construtora Queiroz Galvão S/A; e Evânio José de Moura Santos (OAB/BA nº 19.306) e outros, representando Antônio Sérgio Ferrari Vargas.
	1.10. Determinações/Recomendações/Orientações: não há.

Primeira Câmara

Antônio Sérgio Ferrari Vargas (XXX.291.736-XX) e Construtora Queiroz Galvão S/A (33.412.792/0001-60).

ACORDAO-COMPLETO-2416649

Acórdão de Relação 6980/2020 - Primeira Câmara

Acórdão de Relação

ACORDAO-COMPLETO-2406879

Acórdão de Relação 4859/2020 - Primeira Câmara

BENJAMIN ZYMLER

Ministro Bruno Dantas

Rodrigo de Miranda Azevedo (OAB/PE nº 21.164) e outros, representando Construtora Queiroz Galvão S/A; e Evânio José de Moura Santos (OAB/BA nº 19.306) e outros, representando Antônio Sérgio Ferrari Vargas.

Subprocurador-Geral Paulo Soares Bugarin

TOMADA DE CONTAS ESPECIAL (TCE)

Secretaria de Recursos (SERUR); Secretaria de Fiscalização de Infraestrutura Urbana (SeinfraUrb).